【裁判字號】    99,易,201
【裁判日期】    990621
【裁判案由】    竊盜
【裁判全文】
臺灣花蓮地方法院刑事判決               99年度易字第201號
公  訴  人  臺灣花蓮地方法院檢察署檢察官
被      告  丁○
上列被告因竊盜案件，經檢察官提起公訴（ 99年度偵緝字第193
號、第194號、偵字第2269號、第2380號），本院判決如下：
    主  文
丁○竊盜，處有期徒刑參月，如易科罰金，以新臺幣壹仟元折算
壹日；又踰越安全設備夜間侵入住宅竊盜，處有期徒刑肆月，如
易科罰金，以新臺幣壹仟元折算壹日；又攜帶兇器毀越安全設備
夜間侵入住宅竊盜，處有期徒刑肆月，如易科罰金，以新臺幣壹
仟元折算壹日；又攜帶兇器毀越門扇竊盜，處有期徒刑肆月，如
易科罰金，以新臺幣壹仟元折算壹日。應執行有期徒刑拾壹月，
如易科罰金，以新臺幣壹仟元折算壹日。
    事  實
一、丁○意圖為自己不法之所有，（一）於民國98年10月22日上
    午某時，至其祖母庚○位在花蓮縣卓溪鄉卓清村6鄰清水60-
    1 號之住處，趁其家人均外出之際，徒手竊取置於庚○衣櫃
    內庚○、叔叔乙○○、丙○○之土地所有權狀 5紙（地號：
    花蓮縣卓溪鄉○○段第356-3、580、625、637號、同鄉○○
    段第 151號），得手後將部分之土地所有權狀持向花蓮市誠
    泰當鋪借款；（二）復於同年11月中旬某日凌晨 2時許，至
    花蓮縣玉里鎮○○路○段163號己○○住處，由 1樓後門氣窗
    攀爬侵入住宅內，以徒手方式竊取己○○所有之新臺幣（下
    同）零錢300餘元及車鑰匙2串；（三）又於同年12月上旬某
    日晚上11時許，至臺東縣池上鄉○○路321之7號戊○○住處
    ，持客觀上具有危險性足為兇器用之鐵棒 1支，破壞後門之
    防盜窗，踰越窗戶侵入住宅內，竊取戊○○所有之木雕之彌
    勒佛像1尊、佛珠 2、3串、舊國幣、外幣等物；（四）再於
    99年1月5日下午5時許，至花蓮縣玉里鎮○○路164巷13號甲○○（起訴書誤載為尹盛齊）之住處，持客觀上具有危險性
    足為兇器用之剪刀 1把，破壞門上之喇叭鎖，侵入住宅內（
    侵入住宅部分未經告訴），竊取甲○○所有之零錢約80元，
    上開竊得之物及借款所得之金錢均供己花用。嗣乙○○發現
    後報警及丁○主動向花蓮縣警察局吉安分局員警王詠竣供出
    犯行而自首，警方始查悉上情。
二、案經庚○、乙○○、丙○○訴由花蓮縣警察局玉里分局及丁○向花蓮縣警察局吉安分局自首報告臺灣花蓮地方法院檢察
    署檢察官偵查起訴。
    理  由
一、按被告以外之人於審判外之言詞或書面陳述，除法律有規定
    者外，不得作為證據；被告以外之人於偵查中向檢察官所為
    之陳述，除顯有不可信之情況者外，得為證據；被告以外之
    人於審判外之陳述，經當事人於審判程序同意作為證據，法
    院審酌該言詞陳述或書面陳述作成時之情況，認為適當者，
    亦得為證據。當事人、代理人或辯護人於法院調查證據時，
    知有第159條第1項不得為證據之情形，而未於言詞辯論終結
    前聲明異議者，視為有前項之同意，刑事訴訟法第159條第1
    項、第159條之1第2項、及第159條之 5分別定有明文。查證
    人即告訴人庚○、乙○○、丙○○、證人即被害人己○○、
    戊○○、甲○○於警詢之陳述，雖不合刑事訴訟法第 159條
    第 1項得為證據之要件，惟公訴人、被告丁○對於上開審判
    外之言詞陳述，均業於本院審理時表示同意作為證據，且迄
    於本案言詞辯論終結前亦未聲明異議，而本院審酌其言詞陳
    述作成之情況，核無違法取證及證明力明顯過低之瑕疵，亦
    認為以之作為證據為適當，又證人庚○、乙○○於偵查中之
    陳述，亦無顯不可信之情形，故依上開規定，證人庚○、乙○○、丙○○、己○○、戊○○、甲○○於警詢及證人庚○
    、乙○○於偵查中之陳述，均具有證據能力。
二、上開犯罪事實，迭據被告於警詢、偵查中及本院審理時均坦
    承不諱，核與證人庚○、乙○○於警詢及偵查中、證人丙○○、己○○、戊○○、甲○○於警詢證述之情節相符，此外
    並有土地所有權狀5張、現場照片 12張在卷足參，被告自白
    與事實相符，堪信為真實。
三、查未扣案之鐵棒及剪刀均為金屬製品，在客觀上均足對人之
    身體、生命構成威脅，均為兇器；氣窗、防盜窗均具有防閑
    之效用，均為安全設備；喇叭鎖係附加於門上，如毀壞構成
    門一部之鎖，為毀越門扇之行為。核被告所為，係犯刑法第
    320條第1項之竊盜罪、第321條第1項第1款、第2款之踰越安
    全設備夜間侵入住宅竊盜罪、第321條第1項第1款、第2款、
    第3款之攜帶兇器毀越安全設備夜間侵入住宅竊盜罪、第321
    條第1項第2款、第 3款之攜帶兇器毀越門扇竊盜罪。被告所
    犯上開 4罪，時間有異，顯係基於各別犯意為之，應分論併
    罰。被告於有偵查權限之機關發覺事實欄所載(二)、(三)、
    (四)竊盜犯行前，向前揭分局警員王詠竣自首，坦承犯行，
    業據證人王詠竣於偵查中證述在卷，並有電話紀錄 1份在卷
    可稽，嗣接受本院裁判，合於自首之規定，爰依刑法第62條
    前段之規定，就此部分犯行均減輕其刑。爰審酌被告前有違
    反毒品危害防制條例之前科（不構成累犯），年輕力壯，不
    思正當工作，行竊之手段及所竊得物品之價值，被告犯後坦
    承犯行，於上開犯罪事實（二）、（三）、（四）部分自首
    所犯等一切情狀，就其所犯上開之罪分別量處如主文所示之
    刑，並諭知易科罰金之折算標準及定其應執行之刑，以資懲
    儆。
據上論斷，應依刑事訴訟法第299條第1項前段，刑法第 320條第
1項、第321條第1項第1款、第2款、第3款、第62條前段、第41條
第1項前段、第8項、第51條第5款之規定，判決如主文。
本案經檢察官吳宇青到庭執行職務。
中    華    民    國    99    年    6     月    21    日
                  刑事第三庭    法  官  湯國杰
以上正本證明與原本無異。
如不服本判決應於收受送達後10日內向本院提出上訴書狀，並應
敘述具體理由。其未敘述上訴理由者，應於上訴期間屆滿後20日
內向本院補提理由書(均須按他造當事人之人數附繕本)「切勿逕
送上級法院」。告訴人或被害人如對於本判決不服者，應具備理
由請求檢察官上訴，其上訴期間之計算係以檢察官收受判決正本
之日期為準。
中    華    民    國    99    年    6     月    21    日
                                書記官
附錄本判決論罪之法律條文：
中華民國刑法第320條第1項:
意圖為自己或第三人不法之所有，而竊取他人之動產者，為竊盜
罪，處5年以下有期徒刑、拘役或5百元以下罰金。
意圖為自己或第三人不法之利益，而竊佔他人之不動產者，依前
項之規定處斷。
前二項之未遂犯罰之。
中華民國刑法第321條第1項:
犯竊盜罪而有左列情形之一者，處6月以上、5年以下有期徒刑：
一、於夜間侵入住宅或有人居住之建築物、船艦或隱匿其內而犯
    之者。
二、毀越門扇、牆垣或其他安全設備而犯之者。
三、攜帶兇器而犯之者。
四、結夥三人以上而犯之者。
五、乘火災、水災或其他災害之際而犯之者。
六、在車站或埠頭而犯之者。
前項之未遂犯罰之。

司法院資訊處製作；財團法人民間司法改革基金會備份。
